【裁判字號】    99,易,875
【裁判日期】    991105
【裁判案由】    竊盜
【裁判全文】
臺灣苗栗地方法院刑事判決               99年度易字第875號
公  訴  人  臺灣苗栗地方法院檢察署檢察官
被      告  陳仁煒
上列被告因竊盜案件，經檢察官提起公訴（99年度偵字第1090號
），本院判決如下：
    主  文
陳仁煒共同竊盜罪，累犯，處有期徒刑陸月。又犯結夥竊盜罪，
累犯，處有期徒刑玖月。應執行有期徒刑壹年壹月。
    犯罪事實
一、陳仁煒前因施用毒品案件，經臺灣苗栗地方法院判處有期徒
    刑3 月確定，於97年12月29日縮刑期滿執行完畢。
二、緣賴運龍（已經本院判處罪刑在案）因欲竊取自小貨車乙輛
    ，以供其後續竊取他人機車之用，乃於98年7 月6 日凌晨3
    時許，委請陳仁煒駕車搭載伊外出，於行經苗栗縣造橋鄉○
    ○村○道台13線某土地公廟旁時，賴運龍見有車牌號碼MH-6
    762 號之自小貨車乙輛（廖義勇所有）停放於該處，即起意
    竊取，陳仁煒亦已預見賴運龍有意竊取該車，兩人乃意圖為
    自己不法之所有，基於竊盜之犯意聯絡，由陳仁煒停車在旁
    等待，由賴運龍下車徒手竊取該車，隨後兩人即分別駕車（
    陳仁煒駕駛原車，賴運龍駕駛竊得之車）離開該處。
三、賴運龍、陳仁煒離開上處後，即一同前往搭載黃文威（已經
    本院判處罪刑在案）。三人乃共同意圖為自己不法之所有，
    基於竊盜之犯意聯絡，於同日凌晨4 時50分，前往苗栗縣頭
    屋鄉○○路137 之8 號地下室之公用停車場，共同徒手協力
    將劉勤釧所有之大型重機車（廠牌光陽CBR 、紅藍色相間）
    1 部，竊取搬運至前述竊得之貨車上。其後乃由賴運龍於翌
    日（7 日）15時許，載往同縣頭份鎮後庄運動公園附近，以
    2 萬元之代價賣予姓名、年籍不詳之成年男子。嗣劉勤釧發
    現其所有之重機車失竊並報警處理，經警方調閱失竊現場附
    近之路口監視錄影畫面後，循線通知賴運龍到案說明，始獲
    悉上情。
四、案經苗栗縣警察局苗栗分局報告臺灣苗栗地方法院檢察署檢
    察官偵查起訴。
    理  由
一、關於證據能力之認定
    本案兩造對於卷內證據資料之證據能力並無爭執，經查本案
    卷證中關於非供述證據部分，查無違法取證之情形，故無應
    予排除證據能力之證據；供述證據部分，可分別情形，依刑
    事訴訟法中關於傳聞法則之法定例外（刑事訴訟法第159 條
    之1 至第159 之5 ），取得證據能力。兩造既無證據能力之
    爭執，爰不再一一贅述其依據。
二、訊據被告陳仁煒固坦承於上開時間與賴運龍一同前往被害人
    廖義勇置車處開走貨車，再與賴運龍及黃文威前去劉勤釧住
    處載走其劉勤釧之大型重機車。惟矢口否認有共同竊盜及結
    夥竊盜犯行，辯稱：伊只是受賴運龍之託，前去幫忙而已，
    根本不知道是在竊取他人之物等語。惟查：
（一）除主觀犯意外，被告先後與賴運龍及黃文威有犯罪事實欄
      二、三項下所載共同及結夥竊三人竊盜之事實，已據被告
      陳仁煒自己坦承不諱，並有被害人廖義勇（於偵、審中）
      、劉勤釧（於警詢中）之證述，以及監視錄影翻拍照片11
      張、車籍查詢－基本資料詳細畫面列印本、失車－唯讀案
      件基本資料列印本附卷可證，復以共犯黃文威、賴運龍均
      已經本院判處罪刑在案，其事實自可認定。
（二）被告雖然否認其有主觀犯意，且檢察官亦未舉證共犯黃文
      威、賴運龍有明確告知被告渠等行為係在竊取他人之物，
      然依據證人即共犯黃文威於本院審理中經具結之證詞意旨
      指出：當時竊取重機車的時間是凌晨4 、5 時，又是去地
      下室牽一台機車，依照當時的氣氛，參與牽車之人都應該
      知道是在偷車等情（本院卷第88、89頁），更何況，其證
      詞亦指出黃文威本身並沒有機車的鑰匙，渠等係將機車從
      地下室推到地面，再從地面牽到自小貨車上（本院卷第85
      頁背面），如此情況，被告實在沒有任何理由會認為其參
      與所牽動該機車，係已得有處分權人之同意。另證人即自
      小貨車遭竊之被害人廖義勇於本院做證時，則具結指出：
      其車在失竊前門已鎖，車上亦無備份鑰匙，但事後發現車
      門與方向盤鎖均遭破壞（因無證據被告與共犯等人有持有
      兇器，故未認定攜帶兇器之事實）等情（本院卷第89、90
      頁），是共犯賴運龍於竊車必有破壞車門及方向盤鎖，如
      此在旁等待之被告陳仁煒焉有不知之理？更何況，當時也
      是凌晨時分（因在竊取上開機車前，被告及共犯黃文威、
      賴運龍均為相同供述），突然間賴運龍要求停車，並去破
      壞路旁停放之車輛開動，被告陳仁煒縱未經共犯賴運龍直
      接告知係竊取他人之車，亦能從客觀情境，自行認識到賴
      運龍所為係竊盜之行為。由上可知，被告陳仁煒對於如犯
      罪事實欄之兩件竊案，主觀上均有共同竊盜之犯意聯絡及
      不法所有之意圖。
（三）綜上所述，本件事證明確，被告辯解係為卸責之詞，無足
      採信，被告犯行，可以認定，應依法論科。
三、論罪科刑之理由
    核被告所為，係犯刑法第320 條第1 項之竊盜罪與刑法第32
    1 條第1 項第4 款之結夥竊盜罪。被告與共犯賴運龍就竊取
    小貨車部分，與共犯賴運龍、黃文威就竊取大型重機車部分
    ，有犯意聯絡及行為分擔，均為共同正犯。惟因結夥竊盜罪
    ，本質上即為共同犯罪，故於主文所犯贅列「共同」二字（
    最高法院83年台上字第2520號判決參照）。被告所犯前開2
    罪，行為先後有別，被害人亦有不同，自應分論併罰。又被
    告有犯罪事實欄首段所載受刑之宣告及執行情形，而有臺灣
    高等法院被告前案紀錄表所可證，其於徒刑執行完畢後5 年
    內，故意再犯本件有期徒刑以上之各罪，為累犯，應依法加
    重其刑。爰審酌被告先前有一件毒品前科，本次犯行為累犯
    ，已如前述，且其正值年輕力壯，不思以正當方法賺取財物
    ，竟夥同2 名共犯，先後與共犯共同、結夥竊取本件之自小
    貨車及大型重機車，其中大型重機車部分，又因共犯已經銷
    贓，至今未能回復被害人之損害；復以犯後否認犯行，欠缺
    悔改誠意及其他等一切情狀，分別量處如主文所示之刑，並
    依法定其應執行刑。
四、應適用之法條：
（一）刑事訴訟法第299 條第1 項前段。
（二）刑法第320 條第1 項、第321 條第1 項第4 款、第28條、
      第47 條 、第51條第5 款、。
本案經檢察官林文中到庭執行職務。
中    華    民    國    99    年    11    月    5     日
                    刑事第二庭  法  官   蔡 志 宏
本件正本證明與原本無異。
如不服本判決應於收受判決後10日內向本院提出上訴書狀，並應
應敘述具體理由。其未敘述上訴理由者，應於上訴期間屆滿後20
日內向本院補提理由書( 均須按他造當事人之人數附繕本) 「切
勿逕送上級法院」。告訴人或被害人如對本判決不服者，應具備
理由請求檢察官上訴，其上訴期間之計算係以檢察官收受判決正
本之日期為準。
                                書記官   廖 仲 一
中    華    民    國    99    年    11    月    8     日
附錄論罪科刑之法條
中華民國刑法第320 條第1 項
意圖為自己或第三人不法之所有，而竊取他人之動產者，為竊盜
罪，處5 年以下有期徒刑、拘役或500 元以下罰金。
刑法第321 條第1 項：
犯竊盜罪而有左列情形之一者，處6 月以上、5 年以下有期徒刑
：
四  結夥三人以上而犯之者。

司法院資訊處製作；財團法人民間司法改革基金會備份。
